臺灣南投地方法院刑事裁定
110年度單禁沒字第65號
聲  請  人  臺灣南投地方檢察署檢察官
受  刑  人  林明玉





上列聲請人聲請單獨宣告沒收案件（110年度執聲沒字第42號）
，本院裁定如下：
    主  文
扣案之第二級毒品甲基安非他命壹包（驗餘淨重為零點壹肆參貳
公克，含包裝袋壹個）及第一級毒品海洛因肆包（驗餘淨重分別
為零點參肆肆捌公克、零點壹陸壹柒公克、零點零捌柒玖公克、
參點玖柒玖肆公克，含包裝袋肆個）及內含有第一級毒品海洛因
之注射針筒壹支（驗餘毛重貳點參零壹貳公克），均沒收銷燬之
。
    理  由
一、聲請意旨略以：臺灣南投地方檢察署109年執字第1221號及1
    10年執字第1283號被告林明玉毒品危害防制條例一案，其中
    扣案之內含第二級毒品甲基安非他命1包（驗後總淨重0.143
    2公克）、第一級毒品海洛因4包（驗餘淨重0.3448公克、0.
    1617公克、0.0879公克、3.9794公克）及注射針筒1支（驗
    後總淨重2.3012公克，結果檢出內含第一級毒品洛因而與毒
    品難以析離），經衛生福利部草屯療養院鑑定之結果，分別
    檢出第二級毒品甲基安非他命及第一級毒品海洛因成分，均
    係違禁物，爰依刑法第38條第1項、第40條第2項，毒品危害
    防制條例第18條第1項前段聲請單獨宣告沒收銷燬等語。
二、按違禁物或專科沒收之物得單獨宣告沒收（刑法第40條第2
    項規定參照）。另查獲之第一、二級毒品，不問屬於犯罪行
    為人與否，均沒收銷燬之（毒品危害防制條例第18條第1項
    前段規定參照）。又法院認為單獨宣告沒收有理由者，應為
    准許之裁定（刑事訴訟法第455條之36第2項規定參照）。
三、經查，被告於民國108年12月19日15時15分在臺中市○○路○段
    000號前在其使用之車牌號碼00-0000號自用小客車，經警當
    場扣得之內含第二級毒品甲基安非他命1包（驗餘淨重為0.1
    432公克）、第一級毒品海洛因4包（驗餘淨重分別為0.3448
    公克、0.1617公克、0.0879公克、3.9794公克）及內含有第
    一級毒品海洛因之注射針筒1支（驗餘毛重2.3012公克），
    嗣經檢察官分別起訴被告施用第一、二級毒品罪（偵查案號
    ：109年度毒偵字第11號，下稱第1案）及轉讓第一級毒品罪
    （1次）、轉讓禁藥罪（2次）及販賣第二級毒品罪（1次）
    （偵查案號：109年度偵字第136號、第583號，下稱第2案）
    ，而被告因第1案，經本院以109年度審訴字第79號判決被告
    施用第一級毒品罪（因想像競合犯關係，論以施用第一級毒
    品罪）判處有期徒刑11月及沒收玻璃球吸食器1支確定；第2
    案則先經本院以109年度訴字第44號判決無罪，嗣經檢察官
    上訴（販賣第二級毒品部分未上訴），經臺灣高等法院臺中
    分院以109年度上訴字第2072號判決被告轉讓禁藥罪（2罪）
    ，並均判處有期徒6月及定應執行有期徒刑8月，其他上訴駁
    回，嗣經被告上訴，經最高法院以110年度台上字第4279號
    判決上訴駁回確定，而於第1案中檢察官起訴書記載不另聲
    請宣告沒收上開扣案之第一、二級毒品，而於第1案中，上
    開扣押之第一、二級毒品及注射針筒，亦經本院於判決理由
    中認因被告另涉轉讓、販賣毒品案件，業經臺灣南投地方檢
    察署檢察官以109年度偵字第136號、第583號偵查後提起公
    訴，尚與本案無涉，爰不予宣告沒收；而第2案即上開上訴
    字第2072號判決理由中，則認定上開扣案之第一級毒品海洛
    因4包、注射針筒1支、甲基安非他命1包，被告供稱為其所
    有，然與該案犯罪無關，而不為沒收之諭知，此有臺灣高等
    法院被告前案紀錄表、南投縣政府警察局草屯分局扣押物品
    清單、衛生福利部草屯療養院108年12月20日草療鑑字第108
    12000217號鑑驗書、被告於108年12月20日之警詢筆錄、臺
    灣高等法院臺中分院109年度上訴字第2072號刑事判決、本
    院109年度審訴字第79號刑事判決網路列印在卷可憑，並經
    本院調取上開第1案、第2案全案卷宗查核屬實。
四、依本案查獲時，被告於警詢時所述，上開扣案之第一級毒品
    海洛因4包、第二級毒品甲基安非他命1包，為其所有，係要
    拿來施用，注射針筒1支亦為其所有，而係用來施用海洛因
    之工具（見被告108年12月20日之警詢調查筆錄所載），是
    本次聲請人聲請沒收銷燬之上開第一級毒品海洛因4包（驗
    餘淨重分別為0.3448公克、0.1617公克、0.0879公克、3.97
    94公克，含包裝袋4個）、第二級毒品甲基安非他命1包（驗
    餘淨重0.1432公克，含包裝袋1個）及含有第一級毒品海洛
    因之注射針筒1支（驗餘毛重2.3012公克），應均屬上開被
    告施用第一、二級毒品案件（即本院109年度審訴字第79號
    ）未為沒收銷燬之物。而本案扣案之第二級毒品甲基安非他
    命1包、第一級毒品海洛因4包及內含有第一級毒品海洛因針
    筒1支，經送衛生福利部草屯療養院鑑驗後，檢出含有第一
    級毒品海洛因、第二級毒品甲基安非他命成分，有上開扣押
    物品清單及衛生福利部草屯療養院之鑑驗書附卷可憑，則上
    開扣案之被告所有之第二級毒品甲基安非他命1包（驗餘淨
    重為0.1432公克，含包裝袋1個）、第一級毒品海洛因4包（
    驗餘淨重分別為0.3448公克、0.1617公克、0.0879公克、3.
    9794公克）及內含有第一級毒品海洛因針筒1支（驗餘毛重2
    .3012公克），均屬違禁物無訛，均應依毒品危害防制條例
    第18條第1項前段之規定宣告沒收銷燬之。
五、爰依刑事訴訟法第455條之36第2項，毒品危害防制條例第18
    條第1項前段，刑法第11條、第40條第2項裁定如主文。
中　　華　　民　　國　　110 　年　　10　　月　　14　　日
                  刑事第四庭  法  官    黃益茂
以上正本證明與原本無異。
如不服本裁定，應於裁定送達後5日內向本院提出抗告狀。
                              書記官    黃馨儀
中　　華　　民　　國　　110 　年　　10　　月　　14　　日